# 其他收益核算内容

提问人：emilyfyy 时间：2023-05-17 17:50:00
请教陈版，根据《关于修订印发 2019 年度一般企业财务报表格式的通知》（财会〔 2019 〕 6 号），利润表中的“其他收益”项目，反映计入其他收益的政府补助，以及其他与日常活动相关且计入其他收益的项目。
实务中，除了政府补助，其他与日常活动相关的应计入其他收益的内容常见的有哪些？
某公司是一连锁品牌的代理商，每年有新增开店指标，完成了指标该品牌商就会给与一定的奖励。这种奖励是在其他收益核算还是营业外收入？

回答人：chenyiwei
1 、目前，其他收益的核算内容除了与日常活动相关的政府补助（总额法下）以外，另一常见情况是在涉及以非现金资产抵债的债务重组中，债务人确认的债务重组收益。
2 、完成开店指标后收到品牌商的奖励，与代理该品牌获得的代理收入直接相关，因此计入营业收入更妥当。